臺灣臺中地方法院刑事判決
110年度交易字第1146號
公  訴  人  臺灣臺中地方檢察署檢察官
被      告  林彦志



選任辯護人  許世昌律師（法扶律師）
上列被告因過失傷害案件，經檢察官提起公訴（110年度偵字第2
5480號），被告於本院準備程序進行中，就被訴事實為有罪之陳
述，經本院裁定改行簡式審判程序，判決如下：
    主    文
林彦志汽車駕駛人，無駕駛執照駕車因過失傷害人，處有期徒刑
參月，如易科罰金，以新臺幣壹仟元折算壹日。
    事實及理由
一、本案犯罪事實及證據，除補充或更正下列事項外，其餘均引
    用檢察官起訴書之記載（如附件）：
  ㈠犯罪事實欄一第1列所載「24日7時11許」應更正為「24日7時
    11分許」。
  ㈡證據部分補充：
　　1.被告林彥志（下稱被告）於本院之自白（本院卷第69、10
      1頁）。
　　2.員警之職務報告（偵卷第27頁）
　　3.證人馬怡慧於警詢中之證述（偵卷第45-49頁）。
　　4.林彥志、賴宣廷、馬怡慧之道路交事故談話紀錄表（偵卷
      第63-67頁）。
　　5.調解不成立證明書（偵卷第53頁）。　
二、核被告所為，係犯違反道路交通管理處罰條例第86條第1項
    、刑法第284條前段之汽車駕駛人，無駕駛執照駕車因過失
    傷害人之罪，並依道路交通管理處罰條例第86條第1項規定
    加重其刑。
三、另據卷附道路交通事故現場圖及現場照片所載（偵卷第57、
    77頁），員警至現場時，已知肇事車輛係車號000-000號機
    車（被告所騎乘之機車），且被告供述：本件車禍發生後，
    伊被救護車送至醫院急救治療，伊沒有報案，也不知何人報
    案，當天治療後，於同日下午2、3時許，就出院直接回家，
    並未到警局報到，員警也未到醫院找伊，後來員警到伊住處
    請社區管理員通知伊到警局做筆錄等情，此據被告於本院供
    稱明確（本院卷69、101頁），亦有員警職務報告在卷可憑
    （偵卷第27頁），由上，是認被告於肇事後，雖先至醫院治
    療，之後直接返家，並未在員警發覺其肇事者之前，主動至
    警局向員警表明其為肇事人，而是員警已知悉其為肇事者後
    ，乃通知被告前往警局製作筆錄，經被告為本件警詢筆錄時
    ，方自認其為肇事者，此與刑法第62條前段自首得減輕其刑
    之要件不符，自無依此規定減輕之餘地。至於卷附臺中市政
    府警察局道路交通事故肇事人自首情形紀錄表（偵卷第93頁
    ），卻勾選「肇事人親自或拖人前往警察機關報案，報名肇
    事人姓名、地點」等情，核與前揭事實不符，自非可採。
四、爰審酌被告前曾犯強盜、詐欺、公共危險等案件，並經法院
    判決科刑及執行完畢，此有臺灣高等法院被告前案紀錄表可
    按，其素行不佳，且其騎乘機車參與道路交通，確應遵守燈
    號號誌等交通行車規範，以維護自身及其他用路人之安全，
    然其明知行車執照之前已遭吊銷，卻圖一己便利，竟無照駕
    駛機車，且於通過上開交岔路口之際，見行車方向之燈號號
    誌為紅燈，亦未遵守號誌停等紅燈，即逕行通過路口，致與
    告訴人所騎乘之機車發生碰撞，告訴人之人車倒地後，又再
    衝撞證人馬怡慧所駕車輛，使告訴人受有傷害，被告顯有過
    失無疑；兼衡被告曾與告訴人調解，卻未能調解成立，有上
    開調解結果報告書可憑，及據被告自述：高中肄業，之前從
    事美髮，我是美髮師，月薪大約3 萬多元，未婚，沒有小孩
    ，家中經濟狀況小康等語（本院卷102頁），以及其犯後坦
    認犯行等一切情狀，量處如主文所示之刑，並諭知如易科罰
    金之折算標準，以資儆懲。
五、據上論斷，應依刑事訴訟法第273條之1第1項、第299條第1
    項前段、第310條之2、第454條第2項，道路交通管理處罰條
    例第86條第1項，刑法第11條、第284條前段、第41條第1項
    前段，刑法施行法第1條之1第1項，判決如主文。
六、如不服本判決，得於本判決收受送達之日起20日內，以書面
    具狀敘明理由，向本院合議庭所管轄第二審提起上訴（應檢
    附繕本）。
本案經檢察官郭景銘提起公訴，檢察官黃芝瑋到庭執行職務。
中　　華　　民　　國　 110　年　　11 　　月　　25　　日
                  刑事第一庭    法　官　張德寬
 以上正本證明與原本無異。
如不服本判決應於收受送達後20日內向本院提出上訴書狀，並應
敘述具體理由；其未敘述上訴之理由者，應於上訴期間屆滿後20
日內向本院補提理由書（均須按他造當事人之人數附繕本）「切
勿逕送上級法院」。
告訴人或被害人如不服判決，應備理由具狀向檢察官請求上訴，
上訴期間之計算，以檢察官收受判決正本之日起算。　        
           
                                書記官　黃麗靜
中　　華　　民　　國　  110　年　 11　 　月　　25　　日
附錄本案論罪法條全文：
中華民國刑法第284條
因過失傷害人者，處 1 年以下有期徒刑、拘役或 10 萬元以下
罰金；致重傷者，處 3 年以下有期徒刑、拘役或 30 萬元以下
罰金。　　
得上訴

附件：
臺灣臺中地方檢察署檢察官起訴書                      止股
                                    110年度偵字第25480號
　　被　　　告　林彦志  男　49歲（民國00年0月00日生）
　　　　　　　　　　　　住臺中市○○區○○路00巷00號4樓
　　　　　　　　　　　　之2
　　　　　　　　　　　　居臺中市○○區○○路0段000號之1
　　　　　　　　　　　　國民身分證統一編號：Z000000000號
上列被告因過失傷害案件，業經偵查終結，認應提起公訴，茲將
犯罪事實及證據並所犯法條分敘如下：
　　　　犯罪事實
一、林彦志於民國110年2月24日7時11許，無駕駛執照（被吊銷
    ）騎乘車牌號碼000-000號普通重型機車，沿臺中市西屯區
    重慶路由西往東方向行駛，至重慶路與四川路設有行車管制
    號誌之交岔路口，本應遵守交通號誌之指示，而依當時天候
    晴、日間自然光線、路面乾燥、無缺陷、無障礙物、視距良
    好，又無不能注意之情事，竟疏未注意及此，即貿然闖越紅
    燈駛入上開路口並左轉彎；適賴宣廷騎乘車牌號碼000-000
    號普通重型機車，沿四川路由北往南方向直行至上開路口，
    見狀後閃煞不及，兩車碰撞，賴宣廷人車倒地後，其後方之
    馬怡慧駕駛車牌號碼000-0000號自用小客貨車閃煞不及，與
    賴宣廷之機車碰撞，賴宣廷因而受有頭部損傷、頭暈目眩、
    右側腕部及兩側膝部擦傷之傷害。
二、案經賴宣廷訴由臺中市政府警察局第六分局報告偵辦。
　　　　證據並所犯法條
一、證據清單及待證事實：
編號 證據名稱 待證事實 1 被告林彦志於警詢時之供述。 被告騎乘機車於前揭時間，在上述之交岔路口左轉彎，未看到告訴人賴宣廷、證人馬怡慧之車輛而有碰撞之事實。 2 證人即告訴人於警詢時之指證。 全部犯罪事實。 3 證人於警詢時之證述。 其行向為綠燈，目擊被告、告訴人之機車碰撞，其因閃煞不及，所駕駛之前揭自用小客貨車撞擊告訴人之機車之事實。 4 林新醫療社團法人林新醫院診斷證明書1張。 告訴人受有前揭傷害之事實。 5 行車紀錄器錄影擷取畫面、光碟1片、道路交通事故現場圖、調查報告表㈠、㈡、補充資料表、談話紀錄表3份、初步分析研判表、現場與車損照片、車輛詳細資料報表3張、證號查詢機車駕駛人資料。 被告無駕駛執照騎乘機車，闖紅燈行駛至上述交岔路口，告訴人騎乘機車至該路口，見狀後閃煞不及，兩車碰撞之事實。 
二、核被告所為，係犯道路交通管理處罰條例第86條第1項、刑
    法第284條前段之無照駕駛過失傷害罪嫌。被告無駕駛執照
    駕車肇事，致告訴人受傷，依法應負本件刑事責任，請依道
    路交通管理處罰條例第86條第1項規定，加重其刑。
三、依刑事訴訟法第251條第1項提起公訴。
　　此　  致
臺灣臺中地方法院
中　　華　　民　　國　 110　　年　　8 　　月　　11　　日
　　　　　　　　　　　　　　  檢  察  官　郭景銘
本件正本證明與原本無異 
中　　華　　民　　國　 110　  年　  8     月　  16    日
                              書  記  官  劉振陞